臺灣新北地方法院刑事判決　　　　　　110年度金訴字第275號
公　訴　人　臺灣新北地方檢察署檢察官
被　　　告　蔣慧錦






上列被告因違反洗錢防制法等案件，經檢察官提起公訴（109 年
度偵字第43341 、42178 、35315 號、110 年度偵字第1320號）
及移送併辦（110 年度偵字第13058 號），因被告於本院準備程
序中就被訴事實為有罪之陳述，經告知簡式審判程序之旨，並聽
取當事人之意見後，本院合議庭裁定由受命法官獨任進行簡式審
判程序，判決如下：
    主      文
蔣慧錦犯如附表各「罪名及科刑」欄所示之罪，各處如附表「罪
名及科刑」欄所示之刑。應執行有期徒刑壹年陸月。
扣案之iPhone11行動電話壹支（含門號○○○○○○○○○○號
SIM 卡壹枚）沒收。未扣案之犯罪所得新臺幣壹萬貳仟元沒收，
於全部或一部不能沒收或不宜執行沒收時，追徵其價額。
    事實及理由
一、本案犯罪事實及證據，除起訴書附表二編號1 「受騙款項」
    欄，補充「劉靜淑」，及證據部分增列「被告蔣慧錦於本院
    準備程序及審理中之自白」（110 年度金訴字第275 號卷第
    92、100 頁）外，其餘均引用如附件一檢察官起訴書、附件
    二檢察官移送併辦意旨書之記載。
二、論罪科刑
  ㈠核被告如附表各編號「犯罪事實」欄所為，均係犯刑法第33
    9 條之4 第1 項第2 款之3 人以上共同詐欺取財罪及洗錢防
    制法第14條第1 項之一般洗錢罪。
  ㈡被告與「無服務」及其所屬詐欺犯罪組織成員間，就上開犯
    行有犯意聯絡及行為分擔，應論以共同正犯。
  ㈢被告就附表各編號「犯罪事實」欄所為，均係以一行為同時
    觸犯3 人以上共同詐欺取財罪及一般洗錢罪，屬於想像競合
    犯，各應依刑法第55條前段規定，從一重之3 人以上共同詐
    欺取財罪處斷。
  ㈣被告所犯如附表各編號「罪名及科刑」欄所示共9 次之3 人
    以上共同詐欺取財罪，犯意各別，行為互殊，應予分論併罰
    。
  ㈤檢察官移送併辦如其附表一編號1 至4 所示犯罪事實，分別
    與所起訴如其附表一編號6 至9 所示犯罪事實相同，各具有
    事實上一罪關係，而為起訴效力所及，本院均應併予審理。
  ㈥爰審酌被告為求得不法報酬，貿然分擔詐欺集團犯罪環節中
    之領取提款卡及提款工作，使詐欺集團順利取得各告訴人或
    被害人受騙匯出之款項後，又得以掩飾、隱匿該等犯罪所得
    後續之所在、去向，自值非難，惟念被告始終坦承全部犯行
    ，犯後態度堪稱良好，且本案合於洗錢防制法第16條第2 項
    減刑規定，亦得為其量刑上有利之考量，兼衡被告犯罪之動
    機、目的、手段、素行、各告訴人或被害人所受財產損害、
    被告與各告訴人或被害人有無和（調）解成立之情形、被告
    於本院審理時所述教育程度、工作及家庭生活狀況等一切情
    狀，分別量處如主文所示之刑（詳如附表各「罪名及科刑」
    欄所示），並斟酌被告犯罪之次數、情節及所犯數罪整體之
    非難評價，定其應執行之刑如主文所示。
三、沒收
  ㈠扣案之iPhone11行動電話1 支（含門號0000000000號SIM 卡
    1 枚），為被告所有並供其為本案犯行所用之物，業據被告
    於警詢、偵訊時供述明確（109 年度偵字第35315 號卷第16
    、265 頁），爰依刑法第38條第2 項前段規定宣告沒收之。
  ㈡被告供稱不論其每日提領款項次數為何，均係獲取報酬新臺
    幣（下同）4,000 元等語（109 年度他字第6383號卷第729
    頁），又如起訴書附表二所載，被告提領款項之日期分別為
    109 年8 月5 日、7 日、14日、27日，依此計算被告犯罪所
    得合計共1 萬6,000 元，惟因109 年8 月7 日之犯罪所得4,
    000 元部分，業經臺灣士林地方法院以110 年度審金訴字第
    23、129 號判決宣告沒收、追徵，不宜重複宣告沒收、追徵
    ，故應予扣除，從而未扣案之被告本案犯罪所得1 萬2,000
    元，應依刑法第38條之1 第1 項前段、第3 項規定宣告沒收
    ，並於全部或一部不能沒收或不宜執行沒收時，追徵其價額
    。
據上論斷，應依刑事訴訟法第273 條之1 第1 項、第299 條第1
項前段、第310 條之2 、第454 條第2 項，判決如主文。
本案經檢察官余佳恩提起公訴及移送併辦，檢察官邱稚宸到庭執
行職務。
中    華    民    國    110    年    10   月    28    日
                  刑事第四庭  法  官  吳智勝
上列正本證明與原本無異。
如不服本判決，應於判決送達後20日內敘明上訴理由，向本院提
出上訴狀 (應附繕本) ，上訴於臺灣高等法院。其未敘述上訴理
由者，應於上訴期間屆滿後20日內向本院補提理由書「切勿逕送
上級法院」。
                              書記官  薛力慈
中    華    民    國   110    年    10    月    28    日
附錄本案論罪科刑法條全文：
中華民國刑法第339條之4
犯第339 條詐欺罪而有下列情形之一者，處1 年以上7 年以下有
期徒刑，得併科1 百萬元以下罰金：
一、冒用政府機關或公務員名義犯之。
二、三人以上共同犯之。
三、以廣播電視、電子通訊、網際網路或其他媒體等傳播工具，
    對公眾散布而犯之。
前項之未遂犯罰之。
洗錢防制法第14條
有第二條各款所列洗錢行為者，處7 年以下有期徒刑，併科新臺
幣5 百萬元以下罰金。
前項之未遂犯罰之。
前二項情形，不得科以超過其特定犯罪所定最重本刑之刑。
【附表】
┌──┬─────────────┬─────────────┐
│編號│犯罪事實                  │罪名及科刑                │
├──┼─────────────┼─────────────┤
│1   │如起訴書附表一編號1 所示。│三人以上共同詐欺取財罪，處│
│    │                          │有期徒刑壹年貳月。        │
├──┼─────────────┼─────────────┤
│2   │如起訴書附表一編號2 所示。│三人以上共同詐欺取財罪，處│
│    │                          │有期徒刑壹年壹月。        │
├──┼─────────────┼─────────────┤
│3   │如起訴書附表一編號3 所示。│三人以上共同詐欺取財罪，處│
│    │                          │有期徒刑壹年壹月。        │
├──┼─────────────┼─────────────┤
│4   │如起訴書附表一編號4 所示。│三人以上共同詐欺取財罪，處│
│    │                          │有期徒刑壹年壹月。        │
├──┼─────────────┼─────────────┤
│5   │如起訴書附表一編號5 所示。│三人以上共同詐欺取財罪，處│
│    │                          │有期徒刑壹年貳月。        │
├──┼─────────────┼─────────────┤
│6   │如起訴書附表一編號6 所示。│三人以上共同詐欺取財罪，處│
│    │（同移送併辦意旨書附表一編│有期徒刑壹年貳月。        │
│    │號1）                     │                          │
├──┼─────────────┼─────────────┤
│7   │如起訴書附表一編號7 所示。│三人以上共同詐欺取財罪，處│
│    │（同移送併辦意旨書附表一編│有期徒刑壹年貳月。        │
│    │號2）                     │                          │
├──┼─────────────┼─────────────┤
│8   │如起訴書附表一編號8 所示。│三人以上共同詐欺取財罪，處│
│    │（同移送併辦意旨書附表一編│有期徒刑壹年貳月。        │
│    │號3）                     │                          │
├──┼─────────────┼─────────────┤
│9   │如起訴書附表一編號9 所示。│三人以上共同詐欺取財罪，處│
│    │（同移送併辦意旨書附表一編│有期徒刑壹年貳月。        │
│    │號4）                     │                          │
└──┴─────────────┴─────────────┘